臺灣高等法院刑事裁定
111年度聲字第3584號
聲  請  人  臺灣高等檢察署檢察官
受  刑  人  雲欣豪



上列聲請人因受刑人數罪併罰有二裁判以上，聲請定其應執行之
刑（聲請案號：臺灣高等檢察署111年度執聲字第1674號），本
院裁定如下：
    主  文
雲欣豪犯如附表所示各罪所處之刑，應執行有期徒刑陸年。
    理  由
一、聲請意旨略以：受刑人雲欣豪因偽造文書等數罪，先後經判
    決確定如聲請書附表，應依刑法第53條、第50條第1項第1款
    、第2項、第51條第5款規定，定其應執行之刑，爰依刑事訴
    訟法第477條第1項之規定聲請定應執行之刑等語。
二、按裁判確定前犯數罪者，併合處罰之，而數罪併罰有二以上
    裁判者，應定其應執行之刑，其宣告多數有期徒刑者，於各
    刑中之最長期以上，各刑合併之刑期以下，定其刑期，但不
    得逾30年，刑法第50條、第51條第5款、第53條分別定有明
    文。刑法第50條規定為：「裁判確定前犯數罪者，併合處罰
    之。但有下列情形之一者，不在此限：一、得易科罰金之罪
    與不得易科罰金之罪。二、得易科罰金之罪與不得易服社會
    勞動之罪。三、得易服社會勞動之罪與不得易科罰金之罪。
    四、得易服社會勞動之罪與不得易服社會勞動之罪。（第一
    項）」、「前項但書情形，受刑人請求檢察官聲請定應執行
    刑者，依第51條規定定之。（第二項）」對於裁判確定前犯
    數罪，而有該條第1項但書各款所列情形，除受刑人請求檢
    察官聲請定應執行刑者外，不得併合處罰。是依上開規定，
    於裁判確定前所犯數罪兼有得易科罰金之罪與不得易科罰金
    之罪時，是否依刑法第51條定應執行刑，繫乎受刑人請求與
    否，而非不問受刑人利益與意願，一律併合處罰。次按刑事
    訴訟法第370條第2項、第3項，已針對第二審上訴案件之定
    應執行之刑，明定有不利益變更禁止原則之適用，於分屬不
    同案件之數罪併罰有應更定執行刑者，本於同為定刑裁定應
    為相同處理之原則，法院於裁定定應執行之刑時，自仍應有
    不利益變更禁止原則法理之考量，亦即另定之執行刑，其裁
    量所定之刑期，不得較重於前定之執行刑加計後裁判宣告之
    刑之總和，否則即與法律秩序理念及法律目的之內部界限有
    違（最高法院103年度第14次刑事庭決議及最高法院93年度
    台非字第192號判決意旨參照）。
三、經查：　　
　㈠受刑人雲欣豪因偽造文書等數罪，先後經判決確定如附表所
    示之刑，且各該罪均係在附表編號1所示之罪判決確定前所
    犯，並以本院為其犯罪事實最後判決法院，又附表編號1、3
    至7所示之罪得易科罰金，與附表編號2、8至20所示之罪不
    得易科罰金，依刑法第50條第1項但書規定，本不得併合處
    罰，惟經受刑人請求檢察官聲請定其應執行刑，此有受刑人
    於民國111年9月29日出具之「臺灣新竹地方檢察署受刑人定
    執行刑或易科罰金意願回覆表」在卷為憑（本院卷第9頁）
    ，合於刑法第50條第2項規定，是檢察官依受刑人請求而聲
    請定其應執行刑，本院審核認其聲請為正當。　
　㈡又受刑人所犯附表編號2至20所示之罪，前經本院110年度聲
    字第3839號裁定定應執行有期徒刑5年10月（附表編號3至7
    與編號2、8至20所示之罪刑，分別經本院109年度原上訴字
    第151號判處應執行有期徒刑1年3月、5年），有本院被告前
    案紀錄表附卷可稽，則參照前揭說明，本院就附表所示各罪
    再定應執行刑時，自應受上開判決所定應執行刑，加計其他
    判決宣告刑之內部界限所拘束。
　㈢受刑人就本件聲請定其應執行刑案件僅表示：除了本案附表
    內20個案件需定執行刑外，另請求就臺灣臺北地方法院108
    年度聲字第1180號裁定（臺灣新竹地方檢察署108年執更助
    制字第252號之1檢察執行指揮書應執行有期徒刑3年部分）
    ，一併定應執行刑等語（本院卷第101頁）。
　㈣爰依前揭法條規定及實務見解，本院參酌受刑人陳述之意見
    後，酌以受刑人所犯如附表所示各罪之犯罪類型，附表編號
    1、8至20均為行使偽造私文書罪；附表編號2至7均為加重竊
    盜罪，犯罪類型不同，所侵害法益並不相同，責任非難重複
    程度較低，各自侵害法益之加重效應較為獨立，暨其動機、
    態樣、侵害法益、行為次數等情狀，及審酌其所犯附表編號
    2至20前經裁定應執行刑有期徒刑5年10月。復就其所犯之罪
    整體評價其應受非難及矯治之程度，並兼衡刑罰經濟與公平
    、比例等原則，定其應執行之刑如主文所示。又數罪併罰中
    之一罪依刑法規定得易科罰金者，若因與不得易科罰金之他
    罪併合處罰而結果不得易科罰金，原得易科罰金部分所處之
    刑，自亦無庸為易科罰金折算標準之記載（司法院釋字第14
    4號、第679號解釋意旨參照）。準此，受刑人所犯附表編號
    2、8至20與編號1、3至7所示之罪，雖係分屬不得易科罰金
    與得易科罰金，惟經合併處罰結果，本院於定其應執行刑時
    ，自無庸為易科罰金折算標準之記載。
　㈤按受刑人如尚有其他應合併定執行刑之罪刑，僅能由該管檢
    察官依上開規定另聲請法院裁定，至檢察官所未聲請定其應
    執行刑之案件，依不告不理之法理，自非法院所能逕予審酌
    （最高法院111年度台抗字第1049號裁定參照）。查除附表
    編號1至20之案件，已為本件聲請定應執行刑範圍，其餘受
    刑人陳述意見狀所述執行案件並非本件檢察官聲請定應執行
    刑之案件，依據前開說明，本院基於不告不理原則，自無從
    逕予審酌或擴張檢察官聲請之範圍，受刑人所陳意見，尚非
    本院所得審酌，附此敘明。
據上論斷，應依刑事訴訟法第477條第1項，刑法第53條、第51條
第5款、第50條第1項但書第1款、第2項，裁定如主文。　　
中　　華　　民　　國　　111 　年　　11　　月　　16　　日
                  刑事第七庭    審判長法　官  孫惠琳
                                      法　官  鍾雅蘭
                                      法　官  張育彰
以上正本證明與原本無異。
如不服本裁定，應於收受送達後5 日內向本院提出抗告狀。
                                      書記官  蔡麗春
中　　華　　民　　國　　111 　年　　11　　月　　16　　日

附表：受刑人雲欣豪定應執行刑案件一覽表
編號         1        2        3 罪名   行使偽造私文書罪     竊盜罪 竊盜罪 宣告刑  有期徒刑4月 有期徒刑7月 有期徒刑5月，如易科罰金，以新臺幣1千元折算1日 犯罪日期  107年3月11日 106年6月5日 106年3月19日 偵查（自訴）機關年度案號  苗栗地檢108年度偵字第3412號 新竹地檢108年度偵字第7714號 新竹地檢108年度偵字第7714號 最後 事實 審 法院 苗栗地院 本院 本院  案號 108年度苗原簡字第58號 109年度原上訴字第151號 109年度原上訴字第151號  判決 日期 109年1月30日 110年1月5日 110年1月5日 確定 判決 法院  苗栗地院 本院 本院  案號 108年度苗原簡字第58號 109年度原上訴字第151號 109年度原上訴字第151號  確定  日期 109年3月9日 110年1月5日 110年1月5日 是否為得易科罰金之案件         是        否        是 
編號         4        5        6 罪名  竊盜罪 竊盜罪 竊盜罪 宣告刑  有期徒刑5月，如易科罰金，以新臺幣1千元折算1日 有期徒刑5月，如易科罰金，以新臺幣1千元折算1日 有期徒刑5月，如易科罰金，以新臺幣1千元折算1日 犯罪日期  106年6月14日 106年6月24日 106年10月15日 偵查（自訴）機關年度案號  新竹地檢108年度偵字第7714號 新竹地檢108年度偵字第7714號 新竹地檢108年度偵字第7714號 最 後 事 實 審 法院  本院 本院 本院  案號 109年度原上訴字第151號 109年度原上訴字第151號 109年度原上訴字第151號  判決 日期 110年1月5日 110年1月5日 110年1月5日 確 定 判 決 法院  本院 本院 本院  案號 109年度原上訴字第151號 109年度原上訴字第151號 109年度原上訴字第151號  確定 日期 110年1月5日 110年1月5日 110年1月5日 是否為得易科罰金之案件         是        是        是 
編號         7        8        9 罪名  竊盜罪 行使偽造私文書罪 行使偽造私文書罪 宣告刑  有期徒刑5月，如易科罰金，以新臺幣1千元折算1日 有期徒刑7月 有期徒刑7月 犯罪日期  107年4月23日 106年3月19日 106年3月19日（聲請書誤載為103年）  偵查（自訴）機關年度案號  新竹地檢108年度偵字第7714號 新竹地檢108年度偵字第7714號 新竹地檢108年度偵字第7714號 最 後 事 實 審 法院  本院 本院 本院  案號 109年度原上訴字第151號 109年度原上訴字第151號 109年度原上訴字第151號  判決 日期 110年1月5日 110年1月5日 （聲請書誤載為同年3月15日） 110年1月5日 （聲請書誤載為同年3月15日） 確 定 判 決 法院  本院 本院 本院  案號 109年度原上訴字第151號 109年度原上訴字第151號 109年度原上訴字第151號  確定 日期 110年1月5日 110年7月19日 110年7月19日 是否為得易科罰金之案件         是        否        否 
編號         10        11        12 罪名  行使偽造私文書罪 行使偽造私文書罪 行使偽造私文書罪 宣告刑  有期徒刑9月 有期徒刑9月 有期徒刑9月 犯罪日期  106年6月5日 106年6月14日 106年6月24日 偵查（自訴）機關年度案號  新竹地檢108年度偵字第7714號 新竹地檢108年度偵字第7714號 新竹地檢108年度偵字第7714號 最 後 事 實 審 法院  本院 本院 本院  案號 109年度原上訴字第151號 109年度原上訴字第151號 109年度原上訴字第151號  判決 日期 110年1月5日 （聲請書誤載為同年3月15日） 110年1月5日 （聲請書誤載為同年3月15日） 110年1月5日 （聲請書誤載為同年3月15日） 確 定 判 決 法院  本院 本院 本院  案號 109年度原上訴字第151號 109年度原上訴字第151號 109年度原上訴字第151號  確定 日期 110年7月19日 110年7月19日 110年7月19日 是否為得易科罰金之案件         否        否        否 
編號         13        14        15 罪名  行使偽造私文書罪 行使偽造私文書罪 行使偽造私文書罪 宣告刑  有期徒刑7月 有期徒刑7月 有期徒刑10月 犯罪日期  106年6月24日 106年6月4日 106年6月24日 106年10月15日 偵查（自訴）機關年度案號  新竹地檢108年度偵字第7714號 新竹地檢108年度偵字第7714號 新竹地檢108年度偵字第7714號 最 後 事 實 審 法院  本院 本院 本院  案號 109年度原上訴字第151號 109年度原上訴字第151號 109年度原上訴字第151號  判決 日期 110年1月5日 （聲請書誤載為同年3月15日） 110年1月5日 （聲請書誤載為同年3月15日） 110年1月5日 （聲請書誤載為同年3月15日） 確 定 判 決 法院  本院 本院 本院  案號 109年度原上訴字第151號 109年度原上訴字第151號 109年度原上訴字第151號  確定 日期 110年7月19日 110年7月19日 110年7月19日 是否為得易科罰金之案件         否        否        否 
編號         16        17        18 罪名  行使偽造私文書罪 行使偽造私文書罪 行使偽造私文書罪 宣告刑  有期徒刑10月 有期徒刑7月 有期徒刑7月 犯罪日期  106年10月15日  106年10月15日 106年10月15日 偵查（自訴）機關年度案號  新竹地檢108年度偵字第7714號 新竹地檢108年度偵字第7714號 新竹地檢108年度偵字第7714號 最 後 事 實 審 法院  本院 本院 本院  案號 109年度原上訴字第151號 109年度原上訴字第151號 109年度原上訴字第151號  判決 日期 110年1月5日 （聲請書誤載為同年3月15日） 110年1月5日 （聲請書誤載為同年3月15日） 110年1月5日 （聲請書誤載為同年3月15日） 確 定 判 決 法院  本院 本院 本院  案號 109年度原上訴字第151號 109年度原上訴字第151號 109年度原上訴字第151號  確定 日期 110年7月19日 110年7月19日 110年7月19日 是否為得易科罰金之案件         否        否        否 
編號         19        20 （以下空白） 罪名  行使偽造私文書罪 行使偽造私文書罪  宣告刑  有期徒刑7月 有期徒刑9月  犯罪日期  107年4月23日  107年4月23日  偵查（自訴）機關年度案號  新竹地檢108年度偵字第7714號 新竹地檢108年度偵字第7714號  最 後 事 實 審 法院  本院 本院   案號 109年度原上訴字第151號 109年度原上訴字第151號   判決 日期 110年1月5日 （聲請書誤載為同年3月15日） 110年1月5日 （聲請書誤載為同年3月15日）  確 定 判 決 法院  本院 本院   案號 109年度原上訴字第151號 109年度原上訴字第151號   確定 日期 110年7月19日 110年7月19日  是否為得易科罰金之案件         否        否